【裁判字號】    98,訴,2913
【裁判日期】    980831
【裁判案由】    毒品危害防制條例
【裁判全文】
臺灣板橋地方法院刑事判決              98年度訴字第2913號
公  訴  人  臺灣板橋地方法院檢察署檢察官
被      告  甲○○
                    （另案羈押於臺灣臺北看守所）
上列被告因違反毒品危害防制條例案件，經檢察官提起公訴（98
年度毒偵字第4301號），本院合議庭以裁定進行簡式審判程序，
判決如下：
    主  文
甲○○施用第一級毒品，累犯，處有期徒刑壹年。
    事  實
一、甲○○前因施用毒品案件，經本院以89年度毒聲字第5648號
    裁定將其送往勒戒處所觀察、勒戒後，認無繼續施用毒品之
    傾向，而於民國89年10月11日執行完畢釋放，由臺灣板橋地
    方法院檢察署檢察官以89年度毒偵字第3042號為不起訴處分
    確定；復因施用第二級毒品案件，經本院以91年度毒聲字第
    1718號裁定將其送往勒戒處所觀察、勒戒後，認有繼續施用
    毒品之傾向，再經本院以91年度毒聲字第2290號裁定令入戒
    治處所施以強制戒治，而於92年7 月18日執行完畢，甲○○
    上開施用第二級毒品犯行，亦經檢察官聲請以簡易判決處刑
    ，由本院以91年度板簡字第1664號判處有期徒刑3 月，如易
    科罰金以銀元300 元折算1 日確定（已易科罰金執行完畢）
    ；甲○○再因施用第二級毒品案件，經本院以94年度簡字第
    1538號判處有期徒刑6 月，如易科罰金以銀元300 元折算1
    日確定，而於95年7 月5 日縮刑期滿執行完畢，又因施用第
    二級毒品案件，經本院以95年度易字第1954號判處有期徒刑
    7 月確定，嗣經法院裁定減刑為有期徒刑3 月又15日，如易
    科罰金以新臺幣1,000 元折算1 日確定，並於97年2 月20日
    易科罰金執行完畢。詎甲○○仍不知悔改，明知海洛因及甲
    基安非他命分別為毒品危害防制條例第2 條第2 項第1 款、
    第2 款所規定之第一級毒品及第二級毒品，竟基於施用第一
    級毒品海洛因及第二級毒品甲基安非他命之犯意，於98年6
    月10日晚間10時許，在其位於臺北縣板橋市○○路○ 段1 巷
    56號3 樓住處，以將海洛因及甲基安非他命粉末混合置於吸
    食器內加熱燒烤吸食其煙霧之方式，同時施用第一級毒品海
    洛因及第二級毒品甲基安非他命（該吸食器業經丟棄而滅失
    ）；嗣於98年6 月11日晚間9 時45分許，在臺北縣板橋市○
    ○路40巷26號前為警查獲，經警採集甲○○之尿液送檢驗後
    ，發現呈毒品陽性反應，始偵得上情。
二、案經臺北縣政府警察局移送臺灣板橋地方法院檢察署檢察官
    偵查起訴。
    理  由
一、上揭事實，業據被告甲○○於本院審理時坦白承認；且被告
    於為警查獲後所採集之尿液，經送請臺灣檢驗科技股份有限
    公司以酵素免疫分析法初步檢驗、氣相層析質譜儀法確認檢
    驗之檢驗結果，確呈海洛因代謝物嗎啡及甲基安非他命陽性
    反應，有該檢驗機構出具之濫用藥物檢驗報告1 紙附卷可稽
    ，足認被告上開自白，核與事實相符。又被告前因施用毒品
    案件，經本院以89年度毒聲字第5648號裁定將其送往勒戒處
    所觀察、勒戒後，認無繼續施用毒品之傾向，而於89年10月
    11日執行完畢釋放，由臺灣板橋地方法院檢察署檢察官以89
    年度毒偵字第3042號為不起訴處分確定；復因施用第二級毒
    品案件，經本院以91年度毒聲字第1718號裁定將其送往勒戒
    處所觀察、勒戒後，認有繼續施用毒品之傾向，再經本院以
    91年度毒聲字第2290號裁定令入戒治處所施以強制戒治，而
    於92年7 月18日執行完畢，被告上開施用第二級毒品犯行，
    亦經檢察官聲請以簡易判決處刑，由本院以91年度板簡字第
    1664號判處有期徒刑3 月確定，再因施用第二級毒品案件，
    經本院以94年度簡字第1538號判處有期徒刑6 月確定，又因
    施用第二級毒品案件，經本院以95年度易字第1954號判處有
    期徒刑7 月確定，嗣經法院裁定減刑為有期徒刑3 月又15日
    確定（上開有期徒刑均已執行完畢），此亦有臺灣高等法院
    被告前案紀錄表1 份在卷可憑；本件事證明確，被告施用毒
    品犯行，堪以認定。
二、按海洛因及甲基安非他命分別為毒品危害防制條例第2 條第
    2 項第1 款、第2 款所規定之第一級毒品及第二級毒品。核
    被告施用海洛因之行為，係犯毒品危害防制條例第10條第1
    項之施用第一級毒品罪，其施用甲基安非他命之行為，係犯
    毒品危害防制條例第10條第2 項之施用第二級毒品罪；其施
    用前後持有第一級毒品海洛因、第二級毒品甲基安非他命之
    低度行為，應為其施用之高度行為所吸收，均不另論罪。被
    告以一行為同時施用第一級毒品海洛因及第二級毒品甲基安
    非他命，觸犯施用第一級毒品及施用第二級毒品罪，為想像
    競合犯，應依刑法第55條規定，從一較重之施用第一級毒品
    罪處斷。又被告有如事實欄第1 項所載之犯罪科刑及執行紀
    錄，有臺灣高等法院被告前案紀錄表在卷可參，其於受有期
    徒刑之執行完畢後，5 年內故意再犯本件有期徒刑以上之罪
    ，為累犯，應依刑法第47條第1 項規定加重其刑。爰審酌被
    告前已因施用毒品而受不起訴處分之寬典，並多次經法院論
    罪科刑執行完畢，猶不知警惕而再犯本件之罪，顯見其自制
    力薄弱，惟其施用毒品僅屬自殘行為，對於他人之法益尚無
    直接之侵害，及其犯後坦承犯行，態度尚稱良好等一切情狀
    ，量處如主文所示之刑，以資懲儆。
據上論斷，應依刑事訴訟法第273 條之1 第1 項、第299 條第1
項前段，毒品危害防制條例第10條第1 項、第2 項，刑法第11條
前段、第55條、第47條第1 項，判決如主文。
本案經檢察官陳伯均到庭執行職務
中    華    民    國    98    年     8    月    31    日
                刑事第十四庭  法  官  劉景宜
上列正本證明與原本無異。
如不服本判決，應於判決送達後10日內敘明上訴理由，向本院提
出上訴狀 (應附繕本) ，上訴於臺灣高等法院。其未敘述上訴理
由者，應於上訴期間屆滿後20日內向本院補提理由書「切勿逕送
上級法院」。
                              書記官  謝秀青
中    華    民    國    98    年    9     月    3     日
附錄本案論罪科刑法條全文：
毒品危害防制條例第10條第1項、第2項
毒品危害防制條例第10條
施用第一級毒品者，處 6 月以上 5 年以下有期徒刑。
施用第二級毒品者，處 3 年以下有期徒刑。


司法院資訊處製作；財團法人民間司法改革基金會備份。
